【裁判字號】    89,上易,1644
【裁判日期】    891023
【裁判案由】    恐嚇
【裁判全文】
臺灣高等法院臺南分院刑事判決          八十九年度上易字第一六四四號 Ｃ
      上  訴  人
      即  被  告  甲  ○  ○
右上訴人因恐嚇案件，不服臺灣台南地方法院八十九年度易字第一五九四號，中華民
國八十九年八月十八日第一審判決（起訴案號：臺灣台南地方法院檢察署八十九年度
偵字第五四七號）提起上訴，本院判決如左：
      主      文
上訴駁回。
      事      實
一、甲○○於民國八十五年間曾犯恐嚇罪，經台灣高等法院於八十六年十一月十三日
    判處有期徒刑三月，緩刑二年確定，現仍緩刑中，詎仍不知悔改，因懷疑乙○○
    介入其與陳訓書之感情，導致陳訓書對其疏遠。甲○○遂在八十八年十二月十六
    日，基於恐嚇他人生命安全之故意，打電話至設在臺南縣北門鄉永隆村港北五十
    號北門衛生所乙○○上班之處所，以加害生命之事向乙○○恐嚇稱：「賤貨、狐
    狸精．．．我要一直打電話打到陳訓書出面為止。你可以躲沒關係，儘量閃啊，
    大人跑得快嘛，小孩（意指乙○○兒子王裕盛）不一定跑得快。．．．沒有關係
    啦，妳去告我啊，告我威脅、恐嚇啊，快啊，我讓你們大家跟著辦喪事，．．．
    。你可以跑到山上與他結婚啊，我決不放過你的啦，搶走原本屬於我的東西。」
    等語，使乙○○心生畏懼，致生危害於安全。
二、案經乙○○訴由臺南縣警察局學甲分局報請台灣台南地方法院檢察署檢察官偵查
    起訴。
      理      由
一、訊據上訴人即被告劉鳳坦承打電話給告訴人乙○○，並為事實欄之言詞，惟否認
    有恐嚇之犯行，辯稱：「我跟她說破壞人家的感情，會遭到報應，也許這輩子報
    不到，會報到下輩子或周圍的家人。她就回我說有本事叫我去找她兒子。我才回
    她說『大人跑得快，小孩不一定跑得快』」及「因我母親當時生病住院，乙○○
    說如果她兒子得到報應，我母親也會得到報應，於是我才回話說『大不了，大家
    一起辦喪事』的話。」云云。
二、經查：
（一）右揭事實業據告訴人乙○○指訴綦詳，並提出錄音帶一卷及譯文一份為證。經
      檢察官與原審法院勘驗結果，被告在電話中確實以「賤貨、狐狸精．．．我要
      一直打電話打到陳訓書出面為止。你可以躲沒關係，儘量閃啊，大人跑得快嘛
      ，小孩不一定跑得快。．．．沒有關係啦，妳去告我啊，告我威脅、恐嚇啊，
      快啊，我讓你們大家跟著辦喪事，．．．。你可以跑到山上與他結婚啊，我決
      不放過你的啦，搶走原本屬於我的東西。」（詳如錄音譯文第六通）等語恐嚇
      告訴人。且上開電話錄音雖無告訴人之聲音，但被告之說話前後連貫，其間並
      無中斷，被告自電話之開始就漫罵告訴人，罵了一會兒，才說大人跑得快、小
      孩不一定跑得快，及我讓你們大家跟著辦喪事的話，告訴人並無回話，被告所
      辯因告訴人曾說有本事找他兒子及被告母親也會得到報應等語才回話，顯與事
      實不符。
（二）復查現今治安敗壞，綁架小孩事件時有所聞，雖至愚之母親亦不會挑釁他人來
      找小孩報復，故被告所辯應與常情有違而不足採信。
      綜上所述，被告恐嚇事實甚為明確，犯行洵堪認定。
（三）又公訴意旨另以：被告甲○○除於八十八年十二月十六日以電話恐嚇外，尚於
      同年十二月間有連續多次打電話恐嚇乙○○犯行。惟按犯罪事實應依證據認定
      之，無證據不得推定其犯罪事實，刑事訴訟法第一百五十四條定有明文。訊據
      被告甲○○堅決否認有其他恐嚇犯行。經查，告訴人提出之電話錄音帶一捲及
      錄音譯文，經原審法院勘驗結果，除八十八年十二月十六日即錄音譯文第六通
      外，其餘電話內容均是漫罵及侮辱乙○○之言詞，並未恐嚇，而告訴人乙○○
      對於妨害名譽部分，已於警訊時撤回告訴，被告辯稱未為恐嚇堪予採信。此外
      復查無其他積極證據足資證明同年十二月間甲○○有恐嚇犯行。
三、按恐嚇罪之成立並不以行為人真有加害之意為必要，而被害人是否心生畏懼，亦
    應本於社會客觀經驗法則以為判斷基準。參酌刑法第三百零五條之立法理由，恐
    嚇罪之判斷重點，實係在於是否使人心生畏懼，致危害安全，本條立法時並未限
    於加害受恐嚇者本人之生命、身體、自由、財產，而父母被告知子女將被加害，
    對父母本身將造成嚴重精神壓力，使人身自由感受之重大威脅。核被告所為，係
    犯刑法第三百零五條之恐嚇罪。又被告以加害生命之事，向乙○○恐嚇對其本人
    及其子王裕盛不利，惟乙○○並未將上揭恐嚇言詞告訴王盛裕，故本件被害人僅
    乙○○一人，公訴人認被告一恐嚇行為侵害三被害人之人身法益屬想像競合犯，
    尚有誤會。原審法院判決因而適用刑法第三百零五條、第四十一條，罰金罰鍰提
    高標準條例第一條前段、第二條之規定，並審酌被告犯罪之動機、手段、所生危
    害、因犯恐嚇罪現仍在緩刑中，不知悔改又犯本罪，及犯罪後態度等一切情狀，
    量處拘役伍拾日，並諭知易科罰金之折算標準。並就公訴意旨另認同年十二月間
    有連續多次打電話恐嚇乙○○犯行，經查無其他積極證據足資證明甲○○有恐嚇
    犯行（已如前述），惟公訴人認此部分與前揭甲○○恐嚇部分有連續犯之裁判上
    一罪之關係，爰不另為無罪之諭知。認事用法並無不當、量刑亦甚妥適，被告空
    言否認犯行，指摘原判決不當提起上訴，核無理由，應予駁回。
據上論結，應依刑事訴訟法第三百六十八條，判決如主文。
本案經檢察官王碧霞到庭執行職務。
中    華    民    國      八十九      年      十      月      二十三    日
                                  臺灣高等法院臺南分院刑事第四庭
                                      審判長法官  陳    義    仲
                                            法官  徐    財    福
                                            法官  宋    明    蒼
右正本證明與原本無異。
不得上訴。
                                      法院書記官  余    素    美
中    華    民    國      八十九      年      十      月     二十四     日
附錄本案論罪科刑法條全文：
刑法第三百零五條：以加害生命、身體、自由、名譽、財產之事恐嚇他人，致生危害
                  於安全者，處二年以下有期徒刑、拘役或三百元以下罰金。


司法院資訊處製作；財團法人民間司法改革基金會備份。
